【裁判字號】    91,交上易,2217
【裁判日期】    920123
【裁判案由】    過失傷害
【裁判全文】
臺灣高等法院臺中分院刑事判決                九十一年度交上易字第二二一七號
    上  訴  人
    即  被  告  甲○○  女  二.
右上訴人因過失傷害案件，不服臺灣台中地方法院九十一年度交易字第四五０號中華
民國九十一年十月三十一日第一審判決（起訴案號：臺灣台中地方法院檢察署九十一
年度偵字第九五六七號），提起上訴，本院判決如左：
    主      文
原判決撤銷。
甲○○因過失傷害人，處罰金貳仟元，如易服勞役，以參佰元折算壹日。
    事      實
一、甲○○於民國九十年十一月二十八日二十一時三十分許，駕駛車牌號碼ＰＭ─八
    七三九號自用小客車，沿台中縣豐原市○○路由水源路往向陽路方向行駛，途經
    台中縣豐原市○○路三五九號天堂鳥ＫＴＶ店前時，理應注意車輛行駛時，駕駛
    人應注意車前狀況，隨時採取必要之安全措施，而依當時情形，又無不能注意之
    情事，竟疏於注意，於行經該路段前時，未看清車前狀況，適同一時、地，有乙
    ○○於前揭店內消費完畢，站立在豐東路車道外側正指揮其朋友倒車，亦疏於注
    意未看清左右是否有來車，即進入前揭路段之車道內，指揮倒車，由於雙方有上
    述之疏失，致甲○○所駕駛之前揭自用小客車，避煞不及，遂於前址處前之車道
    上，由前揭汽車之右方向燈與乙○○之身體發生擦撞，致乙○○倒地不起，因受
    有頭部外傷、顏面多處撕裂傷、顱骨骨折、右側硬腦膜下出血、牙齒脫落三顆（
    造成急性齒髓炎）及右脛骨開放性骨折等傷害。甲○○見肇事後，隨即由其夫吳
    順晉報警，並於警員到達現場時陳述肇事經過，自首犯罪，而接受裁判。
二、案經乙○○告訴由台中縣警察局豐原分局報告檢察官偵查起訴。
    理      由
一、訊據上訴人即被告甲○○固不否認於右揭時地駕車肇事之事實，惟否認有過失傷
    害之犯行，辯稱：本件車禍係告訴人突然自天堂鳥ＫＴＶ店衝出，伊一時反應不
    及致撞擊告訴人，伊並無過失云云。惟查右揭犯罪事實，已据告訴人乙○○於警
    訊及原審偵審中與本院指訴甚詳，並有臺中縣警察局道路交通事故調查報告表一
    紙及台中縣私立童綜合醫院診斷證明書一紙、李牙醫診所診斷證明書一紙及現場
    照片十四幀等附卷可稽，又被告於檢察官偵查中亦坦承其有疏於注意車前狀況之
    過失情節，事証已臻明確，被告於審理中翻異前供否認其有過失，要屬卸責之詞
    ，不足採信。按車輛行駛時，駕駛人應注意車前狀況，隨時採取必要之安全措施
    ，道路交通安全規則第九十四條第三項定有明文。本件被告於前揭時地駕車，自
    應注意上述道路交通安全規定，注意車前狀況，而依當時路況又無不能注意之情
    形，竟疏於注意以致肇事，致告訴人受傷，被告行為自有過失。雖本件告訴人亦
    疏於看清左右無來車即站立於車道上指揮交通，而與有過失，然仍不能因告訴人
    之過失，而解免被告之罪責。且被告上開過失行為與告訴人受傷間，具有相當因
    果關係，事證明確，被告過失傷害犯行，堪以認定。
二、核被告所為，係犯刑法第二百八十四條第一項前段之因過失傷害人之罪。又被告
    於肇事後即由其夫吳順晉向警方報案接受偵訊並坦承肇事，有警訊筆錄及肇事現
    場圖可按，為對於未發覺之罪自首而受裁判，應酌減其刑。原審依法論科，本非
    無見，惟被告於本院審理中，已與告訴人乙○○達成民事和解，賠償被害人損害
    新台幣十五萬元，有和解筆錄在卷可按，原審未及就此加以審酌，乃為原判決應
    撤銷之原因。被告上訴否認犯罪固不足取，惟原判決既不能維持，仍應由本院撤
    銷改判。爰審酌被告過失程度之輕重、告訴人所受傷害程度、本件車禍告訴人與
    有過失、被告肇事後態度及肇事後已與告訴人達成民事和解賠償其損害等一切情
    狀，量處如主文所示之刑，並諭知罰金易服勞役之折算標準，以資懲儆。
三、據上論結，應依刑事訴訟法第三百六十九條第一項前段、第三百六十四條、第二
    百九十九條第一項前段，刑法第二百八十四條第一項前段、第六十二條前段、第
    四十二條第二項，罰金罰鍰提高標準條例第一條前段、第二條，判決如主文。
本案經檢察官丙○○到庭執行職務。
中      華      民      國      九十二     年     一      月   二十三   日
                                臺灣高等法院臺中分院刑事第六庭
                                      審判長法  官  李  文  雄
                                            法  官  邱  顯  祥
                                            法  官  陳  秀  
右正本證明與原本無異。
不得上訴。
                                            書記官  江  玉  萍
中      華      民      國      九十二     年     一      月   二十四   日
附錄論罪科刑實體法條文：
刑法第二百八十四條第一項：
因過失傷害人者，處六月以下有期徒刑、拘役或五百元以下罰金。致重傷者，處一年
以下有期徒刑、拘役或五百元以下罰金。
(罰金部份業經提高十倍為五千元)                                          Ｒ


司法院資訊處製作；財團法人民間司法改革基金會備份。
